【裁判字號】    92,交易,12
【裁判日期】    920304
【裁判案由】    過失傷害
【裁判全文】
臺灣屏東地方法院刑事判決                          九十二年度交易字第一二號
    公  訴  人  臺灣屏東地方法院檢察署檢察官
    被      告  乙○○
右列被告因過失傷害案件，經檢察官提起公訴（九十一年度偵字第六三四七號），本
院判決如左：
    主  文
乙○○因過失傷害人，處拘役伍拾日，如易科罰金，以參佰元折算壹日。
    事  實
一、乙○○考領有小型車駕駛執照，於民國九十一年八月二十七日上午七時四十分許
    ，駕駛車號ＷＥ─二八四二號自小客車，沿屏東市○○○路由東往西方向行駛（
    即由麟洛往屏東市方向行駛），途經該路民生家商大門口附近時，本應注意汽車
    在雙向四車道行駛時，變換車道時，應讓直行車先行，並注意安全距離，且依當
    時天候為晴天、日間有自然光線、路面狀況乾燥無缺陷、視距良好等情況，並無
    不能注意之情事，竟疏於注意，貿然將車輛由內側車道駛入外側車道，致其右前
    車輪附近擦撞在同路段外側車道行駛，由黃秋寶駕駛車號ＧＫ九─四七九號機車
    搭載之甲○○之左腳踝，使甲○○受有左側遠端腓骨骨折等傷害。
二、案經甲○○訴由屏東縣警察局屏東分局報告台灣屏東地方法院檢察署檢察官偵查
    起訴。
    理  由
一、被告乙○○矢口否認上述犯行，辯稱：「我不知道有無撞到告訴人，我當時開車
    在內側車道，是在停紅燈的時候，黃秋寶到前面把我攔下來，說我沒有打方向燈
    ，他太太的腳被我撞傷了」等語。經查：
（一）被告於上述時地自內側車道變換至外側車道時擦撞告訴人左腳踝致其受傷等情
      ，已據告訴人甲○○於警偵訊及本院審理時指訴至為詳細，核與證人即搭載告
      訴人之黃秋寶證述：「那天被告的車要從內側車道右轉到外側車道，沒打方向
      燈，車子右前輪就擦到我太太的左腳踝，被告就停在內側車道中間偏外側車道
      ，我太太告訴我她的腳很痛，我就騎到路邊叫被告下車，跟他說他撞到我太太
      ，我們三人就一起到國仁醫院」等語相符，並有道路交通事故調查報告表一紙
      、現場照片數張、驗傷診斷書一紙在卷可佐，參以告訴人與證人與被告夙未謀
      面，並無怨隙，衡情當無設詞誣陷之理，其二人上述供詞，應可採信。
（二）又被告、告訴人與證人黃秋寶均供稱：「當時民生家商前之外側車道另有車禍
      事故發生，佔用一半之外側車道，故該路段車速緩慢，僅容一輛汽車及一輛機
      車通過，當時內側車道有汽車，但外側車道都沒有汽車經過」等語，足見當時
      車速甚慢，且當時光線充足、視距良好，告訴人與證人黃秋寶顯無誤判之可能
      。被告上述所辯，係為卸責之詞，不足採信。
（三）按汽車在雙向四車道行駛時，變換車道時，應讓直行車先行，並注意安全距離
      ，道路交通安全規則第九十八條第一項第五款定有明文。本件被告並未讓右方
      車道之機車先行，即貿然變換至外側車道，以致擦撞告訴人之左腳，其顯有違
      上述道路交通規則至明。再依道路交通事故調查報告表記載，當時天候為晴天
      、日間有自然光線、路面乾燥無缺陷、視距良好等情況下，其顯無不能注意之
      情事，竟疏未注意及此，以致肇事，使告訴人受傷，其有過失，自屬明確。而
      告訴人確因本次車禍受有上述傷害，足見被告前述過失行為與告訴人所受傷害
      間，具有相當因果關係。本件事證已明，被告犯行堪予認定。
三、核被告所為，係犯刑法第二百八十四條第一項前段之過失傷害罪。爰審酌被告並
    無前科、過失程度、造成告訴人受傷之程度，尚未與告訴人成立和解、及其犯後
    態度等一切情狀，量處如主文所示之刑，並諭知易科罰金之折算標準。
據上論斷，應依刑事訴訟法第二百九十九條第一項前段，刑法第二百八十四條第一項
前段、第四十一條第一項前段，罰金罰鍰提高標準條例第一條前段、第二條，判決如
主文。
本案經檢察官林吉泉到庭執行職務。
中      華      民      國      九十二      年     三     月     四     日
                                      臺灣屏東地方法院交通法庭
                                          審判長法  官黃國永
                                                法  官林昌義
                                                法  官翁世容
右正本證明與原本無異。
如不服本判決應於收受本判決後送達後十日內向本院提出上訴書狀，其未敘述上訴理
由者，並得於提起上訴後十日內向本院補提理由書狀（均須按他造當事人之人數附繕
本 ）「切勿逕送上級法院」
                                          書記官   王秋淑
中      華      民      國      九十二      年      三      月    四    日
附錄
中華民國刑法第二百八十四條第一項
因過失傷害人者，處六月以下有期徒刑、拘役或五百元以下罰金，致重傷者，處一年
以下有期徒刑、拘役或五百元以下罰金。


司法院資訊處製作；財團法人民間司法改革基金會備份。
